【裁判字號】    95,聲判,19
【裁判日期】    950911
【裁判案由】    聲請交付審判
【裁判全文】
臺灣屏東地方法院刑事裁定              95年度聲判字第19號
聲  請  人  丙○○
代  理  人  孔福平律師
被      告  甲○○
            乙○○
上列聲請人因告訴被告偽造文書等案件，不服台灣高等法院高雄
分院檢察署檢察長駁回再議之處分（95年上聲議字第973 號），
聲請交付審判，本院裁定如下：
    主  文
聲請駁回。
    理  由
一、按告訴人不服上級法院檢察署檢察長或檢察總長認再議為無
    理由而駁回之處分者，得於接受處分書後十日內委任律師提
    出理由狀，向該管第一審法院聲請交付審判。法院認為交付
    審判之聲請不合法或無理由者，應駁回之。刑事訴訟法第25
    8 條之1 、第258 條之3 第2 項前段，分別定有明文。
二、聲請交付審判意旨略以：緣被告乙○○為婷順國際有限公司
    （下稱：婷順公司）之負責人，被告甲○○為該公司之經理
    ，聲請人因母親鍾賴連妹罹患腦中風並動過心導管手術，及
    年老體孱等情形，是聲請人乃自民國88年起即委託該公司代
    為辦理申請聘僱外籍監護工事宜，詎聲請人於91年8 月20日
    再次委託該公司辦理時，因該公司另行委託裴彩旭，並非帶
    聲請人之母前往高長庚醫院檢查，反而遠至嘉義華濟醫院辦
    理掛號後，即未接受體檢，反而偽造該醫院91年7 月1 日之
    雇主申請聘請僱家外籍監護工專用診斷證明書1 紙後，由婷
    順公司持該偽造之診斷證明書向行政院勞工委員會（下稱：
    勞委會）申請聘僱外籍監護工，俟因勞委會向華濟醫院查明
    ，證實該診斷證明書非該醫院所開具，致聲請人遭勞委員移
    請臺灣屏東地方法院檢察署偵辦，幸經檢察官查明非聲請人
    所偽造而以92年度偵字第865 號不起訴處分，惟就被告2 人
    捨較近之長庚醫院，反而至嘉義之華濟醫院辦理體檢掛號，
    並持該偽造之診斷證明書予以辦理，且於聲請人請求交付相
    關資料時亦未交付等情以觀，可知被告二人應知該診斷證明
    書為偽造；又聲請係委託該公司辦理，然該被告二人未經聲
    請人同意竟擅自委託第三人委理，而又未加過目、詳查，亦
    係明顯以損害聲請人之利益而有背信之犯行，是聲請人以被
    告等2 人涉犯刑法偽造文書、背信罪，向臺灣屏東地方法院
    檢察署檢察官提出告訴，經該署檢察官以94年度偵字第4489
    號不起訴處分後，聲請人聲請再議，又經臺灣高等法院高雄
    分院檢察署檢察長以95年度上聲議字第973 號處分認再議為
    無理由而駁回再議之聲請，聲請人不服於95年8 月8 日收受
    該駁回再議之處分書後，於95年8 月17日委任孔福平律師為
    代理人，在法定期間內聲請交付審判云云。
三、本件聲請人以被告等2 人涉犯刑法偽造文書、背信罪，向臺
    灣屏東地方法院檢察署檢察官提出告訴，經該署檢察官以94
    年度偵字第4489號不起訴處分後，聲請人聲請再議，經臺灣
    高等法院高雄分院檢察署檢察長以95年度上聲議字第973 號
    處分認再議為無理由而駁回再議聲請，聲請人於95年8 月8
    日收受該駁回再議之處分書後，於95年8 月17日委任孔福平
    律師為代理人，在法定期間內聲請交付審判，業經本院依職
    調閱上開卷宗，並核閱卷存送達證書、聲請交付審判狀、委
    任狀無訛，是聲請人之聲請即屬合法，就此合先敘明。
四、經查：
  (一)本件被告乙○○雖掛名婷順公司負責人，然公司業務均由共
    同被告甲○○負責辦理乙節，業據共同被告於偵查中陳述明
    確。
  (二)又被告甲○○確實於91年6 月24日生下長女張嫣茹乙節，亦
    有偵查卷存之出生證明書、戶口名簿各1 紙可證，參以臺灣
    屏東地方法院檢察署92年度偵字第865 號卷存華濟醫院92年
    3 月13日華（圖）字第92031305號函載「鍾賴連妹女士僅於
    91年7 月1 日至本院掛號初診」等語，及證人張智偉證述：
    甲○○坐月子期間，伊確實有介紹裴彩旭幫忙跑腿，幫她的
    忙等語，可信被告甲○○辯稱該段時間因為坐月子委託同行
    張智偉幫忙，因為張智偉本人亦忙不過來，張智偉介紹才認
    識裴彩旭乙節並非虛偽。準此，被告甲○○既因坐月子之故
    ，才將聲請人委託代辦申請外籍監護工事宜委由第三人代辦
    ，其主觀上尚難認有何為自己或第三人不法之利益，或損害
    本人即聲請人利益之意圖可言。
  (三)再者，本件裴彩旭於偵查中供述：我有帶鍾賴連妹去華濟醫
    院掛號，但沒有就診，證明書是我偽造，張偉智、婷順公司
    的人不知道是偽造的等語，可信被告辯稱並不知道診斷證明
    是偽造乙節為實在，尚難僅以被告已知華濟醫院係在嘉義，
    竟捨近求遠，或被告未交付相關資料，即推論被告已明知該
    診斷證明書為偽造。
  (四)綜上所述，本件並無其他積極證據足資證明被告2 人有聲請
    人所指偽造文書、背信等犯行，此經本院依職權調取上開偵
    查卷核閱無訛，並有臺灣屏東地方法院檢察署檢察官上開不
    起訴處分書及臺灣高等法院高雄分院檢察署處分書各1 份在
    卷可憑。又上開處分書就聲請人所提出告訴及聲請再議之事
    實，亦分別實質審酌被告等是否有偽造文書、背信之犯行，
    並於上開處分書中詳為說明不起訴之理由，對照卷內證據，
    上開不起訴處分其認事採證並無違誤，亦無違反經驗法則或
    論理法則。從而本件聲請人以上開理由向本院聲請交付審判
    為無理由，依法應予駁回。
五、依刑事訴訟法第258 條之3第2項前段，裁定如主文。
中    華    民    國    95    年    9     月    11    日
                  刑事第一庭  審判長法  官  潘正屏
                                    法  官  羅培毓
                                    法  官  曾吉雄
以上正本證明與原本無異。
                                    書記官  潘美碧
中    華    民    國    95    年    9     月    14    日
（不得抗告）


司法院資訊處製作；財團法人民間司法改革基金會備份。
